cs: Kutilství a řemeslo > Elektroinstalace > Telefonní a síťové konektory: Ethernetové konektory; Telefonní konektory
vi: Phần cứng > Nguồn & Cấp điện > Giắc cắm điện thoại và kết nối dữ liệu: Giắc cắm Ethernet; Giắc cắm điện thoại
th: ฮาร์ดแวร์ > อุปกรณ์ที่ใช้ไฟฟ้า > ช่องเสียบสายโทรศัพท์และอินเทอร์เน็ต: ช่องเสียบสายอีเทอร์เน็ต; ช่องเสียบสายโทรศัพท์
sl-SI: Gradbena oprema > Napajanje in električna oprema > Telefonske in podatkovne vtičnice: Ethernetne vtičnice; Telefonske vtičnice
fr: Quincaillerie > Accessoires électriques > Connecteurs téléphone et réseau: Prises Ethernet; Prises téléphoniques
zh-TW: 硬體 > 供電用品 > 電話和網路插孔: 乙太網路插孔; 電話插孔
pt-BR: Ferragens > Suprimentos elétricos > Conectores fêmea para telefonia/dados: Tomadas Ethernet; Tomadas de telefone
it: Articoli di ferramenta > Forniture elettriche > Connettori telefono e dati: Jack Ethernet; Jack per telefono
nb: Maskinvare > Strøm- og elektrisk utstyr > Telefon- og datakontakter: Ethernetkontakter; Telefonkontakter
zh-CN: 五金/硬件 > 电动/电气用品 > 电话/网线插座: 以太网插座; 电话插座
ru: Оборудование и технические изделия > Системы электроснабжения > Телефонные и сетевые разъемы: Разъемы Ethernet; Телефонные разъемы
nl: Bouwmaterialen > Energie- en elektriciteitsbenodigdheden > Telefoon- en netwerkaansluitingen: Ethernetaansluitingen; Telefoonaansluitingen
de: Heimwerkerbedarf > Elektrobedarf > Telefon- & Internetbuchsen: Ethernet-Buchsen; Telefonbuchsen
tr: Hırdavat > Elektrik Sarf Malzemeleri > Telefon ve Veri Jakları: Ethernet Jakları; Telefon Jakları
hr-HR: Željezarija > Elektroinstalacijska oprema > Telefonski i podatkovni priključci: Ethernet priključci; Telefonski priključci
da: Isenkram > Eludstyr > Telefon- og datastik: Ethernet-stik; Telefonstik
lt-LT: Techninė įranga > Elektros reikmenys > Telefono ir duomenų lizdai: Eterneto lizdai; Telefono lizdai
pt-PT: Equipamento > Artigos de potência e alimentação elétrica > Tomadas de telefone e de dados: Tomadas Ethernet; Tomadas de telefone
pl: Sprzęt > Materiały elektryczne > Gniazda keystone: Gniazda Ethernet; Gniazda telefoniczne
sv: Metallprodukter > Eltillbehör > Keystoneuttag: Ethernet-uttag; Telefonuttag
hu: Hardver > Tápellátás és elektromos kellékek > Telefon- és adatcsatlakozók: Ethernet csatlakozók; Telefoncsatlakozók
ja: DIY用品 > 電力供給装置 > キーストンジャック: イーサネットジャック; 電話ジャック
fi: Rakentaminen > Teholähteet ja sähkötarvikkeet > Puhelin- ja tiedonsiirtokaapelit: Ethernet-liitännät; Puhelinliitännät
el: Υλικά κατασκευών > Παροχή ρεύματος & ηλεκτρικά εξαρτήματα > Υποδοχές τηλεφώνου και δεδομένων: Υποδοχές Ethernet; Υποδοχές τηλεφώνου
ro-RO: Feronerie > Articole și consumabile de alimentare și electrice > Mufe pentru telefon și date: Mufe Ethernet; Mufe pentru telefon
es: Bricolaje > Suministros eléctricos > Rosetas: Conectores Ethernet; Conectores telefónicos
sk-SK: Náradie > Dodávka elektrickej energie > Telefónne a dátové konektory: Ethernetové konektory; Telefónne konektory
ko: 철물 > 전원/전기 용품 > 전화/데이터 잭: 이더넷 잭; 전화기 잭
en: Hardware > Power & Electrical Supplies > Phone & Data Jacks: Ethernet Jacks; Phone Jacks
bg-BG: Железария > Захранване и електрически консумативи > Жакове за телефон и данни: Ethernet букси; Телефонни букси